臺灣高雄地方法院刑事宣示判決筆錄　 100年度審訴字第2779號
公　訴　人　臺灣高雄地方法院檢察署檢察官
被　　　告　陳建銘
指定辯護人　本院公設辯護人黃文德
上列被告因100 年度審訴字第2779號、第3245號、第3376號毒品
危害防制條例案件，經檢察官提起公訴（起訴案號：臺灣高雄地
方法院檢察署檢察官100 年度毒偵字第3143號、第3726號、第44
85號、第4811號），經檢察官聲請法院改依協商程序而為判決，
本院合議庭認為適當，裁定由受命法官進行協商判決程序，於中
華民國100 年11月30日下午3 時在本院刑事第三法庭宣示判決，
以代判決書，出席職員如下：
　　　　法　官　林裕凱
　　　　書記官　黃振祐
　　　　通　譯　葉統傑
法官起立朗讀判決主文、犯罪事實要旨、處罰條文、附記事項，
及告以上訴限制、期間並提出上訴狀之法院，且諭知記載其內容
：
一、主文：
    陳建銘施用第一級毒品，共肆罪，均累犯，各處有期徒刑拾
    月；又施用第二級毒品，共肆罪，均累犯，處有期徒刑肆月
    。應執行有期徒刑參年捌月。
二、犯罪事實要旨：
    陳建銘前因毒品危害防制條例案件，經本院裁定送執行觀察
    、勒戒後，認無繼續施用毒品之傾向，而於民國93年6  月7
    日執行完畢釋放出所，並經臺灣高雄地方法院檢察署檢察官
    以93年度毒偵緝字第292 號為不起訴處分確定。復因搶奪案
    件，經本院以93年度訴字第1920號判決判處有期徒刑7 月、
    緩刑2 年確定。嗣因施用毒品、搶奪案件，經本院分別以94
    年度簡字第81號判決、93年度訴字第3386號判決判處有期徒
    刑3 月、1 年2 月確定，並經本院以94年度聲字第1165號裁
    定定應執行刑為有期徒刑1 年3 月，而其前開緩刑宣告亦遭
    撤銷，並與上開定應執行刑部分接續執行，於95年6 月13日
    假釋出監，而於95年8 月14日假釋期滿執行完畢。再因施用
    毒品案件，經本院以96年度訴字第1402號判決判處有期徒刑
    8 月確定，並經減刑及與他罪定執行刑後，於98年5 月16日
    縮刑期滿執行完畢。詎陳建銘仍不知悔改及戒除毒癮，復分
    別基於施用第一級毒品海洛因、第二級毒品甲基安非他命之
    犯意，為下列行為：
  (一)先於100 年3 月27日中午某時許，在其位於高雄市○○區○
    ○路206 號16樓之居處內，以燒烤玻璃球之方式，施用第二
    級毒品甲基安非他命1 次；後於100 年3 月28日凌晨4 時許
    ，在相同地點，以針筒注射之方式，施用第一級毒品海洛因
    1 次。嗣於同日下午5 時許，為警查緝其他毒品案件時一併
    查獲，復經警採集其尿液送驗結果呈安非他命、甲基安非他
    命、可待因、嗎啡陽性反應。
  (二)於100 年5 月1 日某時許，在高雄市○○區○○路206 號16
    樓，先以燒烤玻璃球之方式，施用第二級毒品甲基安非他命
    1 次；再以針筒注射之方式，施用第一級毒品海洛因1 次。
    嗣於100 年5 月1 日18時20分許，在高雄市○○區○○路20
    6 號前，因涉嫌搶奪等案為警查獲，經徵其同意採尿送驗，
    檢驗結果呈安非他命、甲基安非他命、可待因及嗎啡陽性反
    應。
  (三)於100 年5 月18日21時45分為警採尿回溯72、96小時內之某
    時許，在屏東東港某路邊，以針筒注射及燒烤玻璃球吸食煙
    霧之方式，分別施用第一級毒品海洛因及第二級毒品甲基安
    非他命各1 次。嗣於100 年5 月18日21時許，在屏東縣東港
    鎮○○路1 之5 號金元寶檳榔店內，因形跡可疑為警盤查，
    經徵其同意採尿送驗，檢驗結果呈甲基安非他命、可待因及
    嗎啡陽性反應，始悉上情。
  (四)於100 年6 月7 日下午某時許，在高雄市○○區○○街1 之
    3 號新宿大飯店內，以玻璃球燒烤吸食煙霧方式，先施用第
    二級毒品甲基安非他命1 次，復於1 、2 個小時後在上址，
    以針筒注射方式，施用第一級毒品海洛因1 次。嗣於100 年
    6 月7 日晚間7 時30分許，在高雄市○○區○○街12巷24號
    前，因涉嫌竊盜案為警拘捕，經徵其同意採尿送驗，檢驗結
    果呈甲基安非他命、可待因及嗎啡陽性反應。
三、處罰條文：
    毒品危害防制條例第10條第1 項、第2 項，刑法第11條前段
    、第47條第1 項、第51條第5 款。
四、附記事項：
    無。
五、協商判決除有刑事訴訟法第455 條之4 第1 項第1 款於本訊
    問程序終結前，被告撤銷協商合意或檢察官撤回協商聲請者
    ；第2 款被告協商之意思非出於自由意志者；第4 款被告所
    犯之罪非第455 條之2 第1 項所定得以協商判決者；第6 款
    被告有其他較重之裁判上一罪之犯罪事實者；第7 款法院認
    應諭知免刑或免訴、不受理者情形之一，及違反同條第2 項
    「法院應於協商合意範圍內為判決；法院為協商判決所科之
    刑，以宣告緩刑或2 年以下有期徒刑、拘役或罰金為限」之
    規定者外，不得上訴。
六、如有前述得上訴情形而不服本判決，得自收受判決（即以本
    宣示判決筆錄代之）送達之日起10日內，向本院提出上訴書
    狀，並應敘述具體理由，如未敘述上訴理由者，應於上訴期
    間屆滿後20日內補提理由書狀於本院（均須按他造當事人之
    人數附繕本）「切勿逕送上級法院」。
中    華    民    國    100   年    11    月    30    日
                  臺灣高雄地方法院刑事第十庭
                              書記官  黃振祐
                              法  官  林裕凱
以上正本證明與原本無異。
本件不得上訴。但有刑事訴訟法第455 條之4 第1 項第1 款、第
2 款、第4 款、第6 款、第7 款所定情形，或協商判決違反同條
第2 項之規定者，應於收受送達後10日內向本院提出上訴書狀，
並應敘述具體理由；如未敘述上訴理由者，應於上訴期間屆滿後
20日內向本院補提理由書（均須按他造當事人之人數附繕本）「
切勿逕送上級法院」。
中    華    民    國    100   年    11    月    30    日
                                書記官  黃振祐
附錄本案所犯法條：
《毒品危害防制條例第10條》
施用第一級毒品者，處6 月以上5 年以下有期徒刑。
施用第二級毒品者，處3 年以下有期徒刑。